Minutes et répertoires du notaire Joseph RABOUINE, 27 mai 1722 - 17 juillet 1767 (étude XXI)
Archives nationales
- Minutes de Joseph RABOUINE, 27 mai 1722 - août 1767; MC/ET/XXI/296 - MC/ET/XXI/442
  - Minutes. 1751, novembre - décembre, novembre - décembre 1751; MC/ET/XXI/389; registre
    - Rente viagere sur le roi, constitution, emprunt 1751., 8 novembre 1751; MC/ET/XXI/389
      Nom, qualité: (M.) Perrey, Guillaume (bourgeois de Paris)
    - Rente viagere sur le roi, constitution, emprunt 1751., 8 novembre 1751; MC/ET/XXI/389
    - Consentement., 10 novembre 1751; MC/ET/XXI/389
      Nom, qualité: (M.) Russeau, Charles Antoine.
      Nom, qualité: (Mme ou Mlle) Brisset, Marie Louise.
      Relations: épouse de l'intervenant 3.
      Nom, qualité: (M.) Cavillier, Leger (bourgeois de Paris).
      Profession: marchand
    - Succession, dépôt de pieces., 15 novembre 1751; MC/ET/XXI/389
      Nom, qualité: (Mme ou Mlle) Cardinal, Anne.
      Profession: cent-suisse de la garde.
      Intervenant 3, 3:
      Nom, qualité: (M.) Danican Philidor, Nicolas.
      Profession: ordinaire de la musique du roi.
    - Bail, boutique, Paris, rue Montmartre., 16 novembre 1751; MC/ET/XXI/389
      Nom, qualité: (Mme ou Mlle) Cauchy, Anne Elisabeth.
      Profession: payeur des rentes hotel-de-ville.
      Nom, qualité: (Mme ou Mlle) Gosselin, Madeleine.
      Nom, qualité: (M.) Belin, Vincent.
      Profession: menuisier (maître).
    - Procuration., 19 novembre 1751; MC/ET/XXI/389
      Nom, qualité: (Mme ou Mlle) Bonnefoy, Elisabeth Francoise.
    - Inventaire après décès de Guillaume Clavenelle., 20 novembre 1751; MC/ET/XXI/389
      Nom, qualité: (M.) Clavenelle, Guillaume.
      Profession: fourrier (garçon).
      inventaire après décès; Clavenelle, Guillaume
    - Mariage., 21 novembre 1751; MC/ET/XXI/389
      Nom, qualité: (M.) Percois, Francois.
      Profession: officier de bouche.
      Nom, qualité: (Mme ou Mlle) Brivadix, Marie Antoinette.
      Profession: fourrier (garcon).
    - Rente viagere sur le roi, constitution, emprunt 1751., 23 novembre 1751; MC/ET/XXI/389
      Nom, qualité: (Mme ou Mlle) Pourez, Anne.
    - Rente viagere sur le roi, constitution, emprunt 1751., 23 novembre 1751; MC/ET/XXI/389
      Nom, qualité: (Mme ou Mlle) Saint-Martin de, Marie Anne.
    - Rente viagere sur le roi, constitution, emprunt 1751., 23 novembre 1751; MC/ET/XXI/389
      Nom, qualité: (Mme ou Mlle) Moreau, Suzanne.
    - Rente viagere sur le roi, constitution, emprunt 1751., 23 novembre 1751; MC/ET/XXI/389
      Nom, qualité: (M.) Fleury, Augustin Denis.
      Profession: boulanger (marchand).
    - Rente viagere sur le roi, constitution, emprunt 1751., 23 novembre 1751; MC/ET/XXI/389
      Nom, qualité: (Mme ou Mlle) Sornin, Marie Anne.
    - Rente viagere sur le roi, constitution, emprunt 1751., 23 novembre 1751; MC/ET/XXI/389
      Nom, qualité: (Mme ou Mlle) Chevalier, Louise.
      Nom, qualité: (M.) Fleury, Augustin Denise.
    - Rente viagere sur le roi, constitution, emprunt 1751., 23 novembre 1751; MC/ET/XXI/389
      Nom, qualité: (M.) Pepin, Hubert (bourgeois de Paris)
    - Rente viagere sur le roi, constitution, emprunt 1751., 23 novembre 1751; MC/ET/XXI/389
    - Rente viagere sur le roi, constitution, emprunt 1751., 23 novembre 1751; MC/ET/XXI/389
      Nom, qualité: (Mme ou Mlle) Brunaux, Anne.
    - Rente, constitution., 30 novembre 1751; MC/ET/XXI/389
      Nom, qualité: (M.) Aubert, Charles.
      Profession: maitre d'hotel.
      Nom, qualité: (M.) Guenet, Martin.
      Profession: rotisseur (maître).
    - Procuration Rousseau, Marie Catherine, Barbe, Louis, Lallemand Michel, 1er décembre 1751; MC/ET/XXI/389
    - Procuration, depot., 1er décembre 1751; MC/ET/XXI/389
    - Testament., 4 décembre 1751; MC/ET/XXI/389
      Nom, qualité: (Mme ou Mlle) Gourdon, Lucie.
    - Vente, terre, Genevois., 6 décembre 1751; MC/ET/XXI/389
      Nom, qualité: (M.) Sucillion, Barthelemy Francois (bourgeois de Paris).
      Nom, qualité: (M.) Sucillion, Jean.
      Domicile: Bois (le), genevois
    - Succession, quittance, depot., 6 décembre 1751; MC/ET/XXI/389
      Profession: secrétaire du roi,fermier general
    - Succession, partage., 9 décembre 1751; MC/ET/XXI/389
    - Procuration, depot., 10 décembre 1751; MC/ET/XXI/389
      Nom, qualité: (Mme ou Mlle) Champfeu de Martilliere de, Marie Gabrielle.
    - Rente, transport, rente sur les tailles., 14 décembre 1751; MC/ET/XXI/389
    - Procuration, depot., 16 décembre 1751; MC/ET/XXI/389
      Nom, qualité: (Mme ou Mlle) Baudouin, Madeleine Benoite.
      Domicile: Chalons-sur-Marne.
      Nom, qualité: (M.) La Gaille de Courtagnon, Marie Louis.
      Profession: capitaine.
    - Succession, renonciation., 21 décembre 1751; MC/ET/XXI/389
      Nom, qualité: (M.) Lamulle, Louis.
      Profession: bourrelier.
      Domicile: Donnemarie-en-Montois
    - Rente, constitution., 21 décembre 1751; MC/ET/XXI/389
      Nom, qualité: (M.) Savalete de Magnenville, Charles.
    - Vente, terres, Sancerre., 22 décembre 1751; MC/ET/XXI/389
      Nom, qualité: (M.) Simon, Michel Joseph.
      Profession: greffier au baillage.
      Domicile: Sancerre
    - Rente viagere sur le roi, constitution, emprunt 1751., 23 décembre 1751; MC/ET/XXI/389
      Nom, qualité: (M.) Dubrocar, Marin Joseph.
      Profession: directeur des comptes de la sous ferme des domaines.
    - Rente viagere sur le roi, constitution, emprunt 1751., 23 décembre 1751; MC/ET/XXI/389
      Nom, qualité: (M.) Pepin, Francois Hugues.
      Profession: prieur.
      Domicile: Villemomble
    - Rente viagere sur le roi, constitution, emprunt 1751., 23 décembre 1751; MC/ET/XXI/389
      Nom, qualité: (M.) Biat, Antoine (bourgeois de Paris)
    - Rente viagere sur le roi, constitution, emprunt 1751., 23 décembre 1751; MC/ET/XXI/389
    - Rente viagere sur le roi, constitution, emprunt 1751., 23 décembre 1751; MC/ET/XXI/389
      Nom, qualité: (Mme ou Mlle) Masselot, Helene.
    - Rente viagere sur le roi, constitution, emprunt 1751., 23 décembre 1751; MC/ET/XXI/389
      Nom, qualité: (Mme ou Mlle) Consait, Marguerite.
    - Titre nouvel, maison, Boudis., 24 décembre 1751; MC/ET/XXI/389
      Nom, qualité: (M.) Taillepied de La Garenne, Robert Jean Baptiste.
      Nom, qualité: (Mme ou Mlle) Goubert, Marie Anne.
    - Main-levee., 27 décembre 1751; MC/ET/XXI/389
      Nom, qualité: (M.) Boucher, Louis.
      Profession: bourrelier (maître).
      Nom, qualité: (M.) Breton, Jean.
    - Rente, constitution., 28 décembre 1751; MC/ET/XXI/389
      Nom, qualité: (Mme ou Mlle) Jolly de Choin de, Marie Emilie.
      Domicile: Tours.
      Nom, qualité: (M.) Savalete de Magnenville, Charles Pierre.
      Profession: maitre des requetes,intendant.
      Nom, qualité: (Mme ou Mlle) Delaleu, Marie Julie.
      Domicile: Pontoise
    - Mariage., 29 décembre 1751; MC/ET/XXI/389
      Nom, qualité: (M.) Hapey, Etienne.
      Nom, qualité: (Mme ou Mlle) Boutilly, Simone.
      Nom, qualité: (M.) Dodine, Pierre.
      Profession: limonadier (maître).
    - Transport de droits, rachat., 30 décembre 1751; MC/ET/XXI/389
      Nom, qualité: (personne morale) Cautions Des Fermiers Des Domaines d' Orleans.
      Nom, qualité: (M.) Donnant, Gabriel.
      Profession: directeur des domaines.
      Domicile: Orleans
  - Minutes. 1752, janvier - avril, janvier - avril 1752; MC/ET/XXI/390; registre
  - Minutes. 1752, mai - août, mai - août 1752; MC/ET/XXI/391; registre
  - Minutes. 1752, septembre - décembre, septembre - décembre 1752; MC/ET/XXI/392; registre
  - Minutes. 1753, janvier - février, janvier - février 1753; MC/ET/XXI/393; registre
  - Minutes. 1753, mars - juin, mars - juin 1753; MC/ET/XXI/394; registre
  - Minutes. 1753, juillet - septembre, juillet - septembre 1753; MC/ET/XXI/395; registre
  - Minutes. 1753, octobre - décembre, octobre - décembre 1753; MC/ET/XXI/396; registre
  - Minutes. 1754, janvier - 1754, avril, janvier 1754 - avril 1754; MC/ET/XXI/397; registre
  - Minutes. 1754, mai - août, mai - août 1754; MC/ET/XXI/398; registre
  - Minutes. 1754, septembre - décembre, septembre - décembre 1754; MC/ET/XXI/399; registre
  - Minutes. 1755, janvier - avril, janvier - avril 1755; MC/ET/XXI/400; registre
  - Minutes. 1755, mai - août, mai - août 1755; MC/ET/XXI/401; registre
  - Minutes. 1755, septembre - décembre, septembre - décembre 1755; MC/ET/XXI/402; registre
  - Minutes. 1756, janvier - avril, janvier - avril 1756; MC/ET/XXI/403; registre
  - Minutes. 1756, mai - août, mai - août 1756; MC/ET/XXI/404; registre
  - Minutes. 1756, septembre - décembre, septembre - décembre 1756; MC/ET/XXI/405; registre
  - Minutes. 1757, janvier - mars, janvier - mars 1757; MC/ET/XXI/406; registre
  - Minutes. 1757, avril - juillet, avril - juillet 1757; MC/ET/XXI/407; registre
  - Minutes. 1757, août - décembre, août - décembre 1757; MC/ET/XXI/408; registre
  - Minutes. 1758, janvier - avril, janvier - avril 1758; MC/ET/XXI/409; registre
  - Minutes. 1758, mai, mai 1758; MC/ET/XXI/410; registre
  - Minutes. 1758, juin - août, juin - août 1758; MC/ET/XXI/411; registre
  - Minutes. 1758, septembre - décembre, septembre - décembre 1758; MC/ET/XXI/412; registre
  - Minutes. 1759, janvier - mars, janvier - mars 1759; MC/ET/XXI/413; registre
  - Minutes. 1759, avril - juin, avril - juin 1759; MC/ET/XXI/414; registre
  - Minutes. 1759, juillet - août, juillet - août 1759; MC/ET/XXI/415; registre
  - Minutes. 1759, septembre - décembre, septembre - décembre 1759; MC/ET/XXI/416; registre
  - Minutes. 1760, janvier - avril, janvier - avril 1760; MC/ET/XXI/417; registre
  - Minutes. 1760, mai - juillet, mai - juillet 1760; MC/ET/XXI/418; registre
  - Minutes. 1760, août - décembre, août - décembre 1760; MC/ET/XXI/419; registre
  - Minutes. 1761, janvier - avril, janvier - avril 1761; MC/ET/XXI/420; registre
    Toutes les minutes de cet article ont été analysées une à une (ARNO 1761).
    - Bail à rente, metairie, Antran (Vienne) Gardes (les)., 4 janvier 1761; MC/ET/XXI/420
      Nom, qualité: (M.) Dupleix de La Ferriere, Joseph Francois.
      Profession: Paris.
      Nom, qualité: (M.) Phelippon, Jean Joseph.
      Profession: inspecteur à la manufacture de tabac, Paris.
      Domicile: Paris (Paris) paroisse Saint-Germain-l'Auxerrois
      Base Arno 1761 (base de données migrée: voir contexte dans le Plan d’orientation général - Notaires de Paris, guides thématiques du Minutier).
    - Obligation., 13 janvier 1761; MC/ET/XXI/420
      Domicile: Paris (Paris) paroisse Saint-Germain-l'Auxerrois.
      Nom, qualité: (M.) Arnauld, Louis Henri.
      Profession: intéressé dans les fermes du roi, Paris
    - Procuration rente publique, dépôt., 17 janvier 1761; MC/ET/XXI/420
      Nom, qualité: (M.) Cartel de La Morinniere, Francois Joseph (bourgeois, Paris), Paris.
      Nom, qualité: (M.) Beaumont de, Simon (bourgeois, Paris), Paris.
      Domicile: Paris (Paris) paroisse Saint-Eustache.
      Nom, qualité: (M.) Savary, Jean (bourgeois, Paris), Paris.
      Relations: subrogé(e) de l'intervenant 2
    - Obligation., 20 janvier 1761; MC/ET/XXI/420
      Nom, qualité: (M.) Hautroux, Jacques Francois.
      Profession: mesureur de grains (officier), Paris.
      Domicile: Paris (Paris) paroisse Saint-Sauveur.
      Nom, qualité: (M.) Avine, Guillaume.
      Profession: menuisier (maître), Paris.
      Domicile: Paris (Paris) paroisse Saint-Eustache
    - Vente, boutique, Paris (Paris) rue Beauregard., 21 janvier 1761; MC/ET/XXI/420
      Nom, qualité: (M.) Clerc, Nicolas.
      Profession: marchand de vin, Paris.
      Domicile: Paris (Paris) Par. Notre-Dame-de-Bonne-Nouvelle.
      Nom, qualité: (M.) Boucon, Etienne.
    - Mariage., 25 janvier 1761; MC/ET/XXI/420
      Nom, qualité: (M.) Le Bin, Francois Louis.
      Profession: gagne-denier, Paris.
      Relations: fils de l'intervenant 2.
      Nom, qualité: (M.) Le Bin, Robert.
      Nom, qualité: (Mme ou Mlle) Brule, Marie Genevieve.
      Relations: fille de l'intervenant 4.
      Nom, qualité: (M.) Brule, Pierre.
      Profession: marbrier (cpn), Paris.
    - Mariage., 26 janvier 1761; MC/ET/XXI/420
      Nom, qualité: (M.) Renie, Guillaume.
      Domicile: Belleville (Paris) Courtille (la).
      Nom, qualité: (M.) Renie, Charles.
      Profession: marchand de fil, Authieux-sur-Calonne (les) (Calvados).
      Domicile: Authieux-sur-Calonne (les) (Calvados).
      Nom, qualité: (Mme ou Mlle) Brochet, Angelique.
      Domicile: Clichy (Hauts-de-Seine).
      Nom, qualité: (M.) Brochet, Etienne.
      Profession: platrier (Hauts-de-Seine).
      Domicile: Clichy (Hauts-de-Seine)
    - Mariage., 26 janvier 1761; MC/ET/XXI/420
      Nom, qualité: (M.) Becke, Gaspard.
      Profession: boursier (me-md), Paris.
      Domicile: Paris (Paris) paroisse Saint-Laurent.
      Nom, qualité: (M.) Becke, George.
      Profession: boucher, Allemagne.
      Nom, qualité: (Mme ou Mlle) Herbert, Elisabeth Jacqueline.
      Nom, qualité: (M.) Herbert, Philippes.
      Profession: cordonnier (maître), Paris.
      Domicile: Belleville (Paris) Courtille (la)
    - Mariage., 26 janvier 1761; MC/ET/XXI/420
      Nom, qualité: (M.) Drumaux, Pierre Joseph.
      Profession: domestique, Paris.
      Domicile: Paris (Paris) paroisse Saint-Sulpice.
      Nom, qualité: (M.) Drumaux, Jean Baptiste.
      Profession: marchand de bois, Warnies-le-Petit (Nord).
      Domicile: Warnies-le-Petit (Nord).
      Nom, qualité: (Mme ou Mlle) Guignard, Francoise.
      Nom, qualité: (M.) Guignard, Guillaume.
      Domicile: Rambouillet (Yvelines)
    - Procuration rente publique, dépôt., 28 janvier 1761; MC/ET/XXI/420
      Nom, qualité: (Mme ou Mlle) Adde, Marie Francoise.
      Nom, qualité: (M.) Colin, Jean Baptiste (bourgeois, Paris), Paris.
    - Vente, terre., 31 janvier 1761; MC/ET/XXI/420
      Nom, qualité: (M.) Picard, Laurent.
      Profession: vigneron, Paris, Montmartre.
      Domicile: Montmartre (Paris).
      Nom, qualité: (M.) Croiset, Jean.
      Domicile: Montmartre (Paris)
    - Procuration rente publique, dépôt., 4 février 1761; MC/ET/XXI/420
      Nom, qualité: (M.) Gascoing D' Orbec, Antoine (écuyer).
      Domicile: Moulins (Allier).
      Nom, qualité: (M.) Guerin, Francois (bourgeois, Paris), Paris.
      Profession: Paris
    - Procuration rente publique, dépôt., 4 février 1761; MC/ET/XXI/420
      Nom, qualité: (M.) Perrotin Des Moreaux, Jean Michel.
      Profession: chanoine, Moulins (Allier), Collegiale Notre-Dame.
      Nom, qualité: (M.) Guerin, Francois (bourgeois, Paris), Paris
    - Mainlevée., 5 février 1761; MC/ET/XXI/420
      Nom, qualité: (M.) Pelerin, Nicolas.
      Profession: contrôleur à la chambre des comptes (ancien), Paris.
      Domicile: Paris (Paris) paroisse Saint-Merry.
      Nom, qualité: (M.) Mathurel de, Marie Joseph.
      Profession: gouverneur de place, Honfleur (Calvados).
      Domicile: Honfleur (Calvados)
      mainlevée
    - Procuration rente publique, dépôt., 9 février 1761; MC/ET/XXI/420
      Nom, qualité: (M.) Moreau, Francois.
      Profession: entrepreneur aux ponts et chaussées.
      Domicile: Tours (Indre-et-Loire).
      Profession: sellier (maître), Paris.
    - Sous-bail, appartement, Paris (Paris) rue Francaise., 9 février 1761; MC/ET/XXI/420
      Nom, qualité: (M.) Mignonneau, Pierre.
      Profession: tapissier (maître), Paris.
      Nom, qualité: (M.) Savrelix, Jean Francois.
      Profession: metteur en oeuvre, Paris.
      Domicile: Paris (Paris) paroisse Saint-Nicolas-des-Champs
    - Procuration acte, dépôt., 9 février 1761; MC/ET/XXI/420
      Nom, qualité: (M.) Gonet de Longeval, Pierre Louis (écuyer).
      Domicile: Saint-Marcellin (Isère).
      Nom, qualité: (Mme ou Mlle) Peltiez, Claire.
      Nom, qualité: (M.) Gonet, Louis (écuyer).
      Profession: secrétaire du roi, Paris
    - Procuration acte, dépôt., 9 février 1761; MC/ET/XXI/420
      Domicile: Brest (Finistère).
    - Bail, maison, Paris (Paris) rue du Faubourg Montmartre., 10 février 1761; MC/ET/XXI/420
      Nom, qualité: (Mme ou Mlle) Sesse, Anne Louise.
      Domicile: Paris (Paris) paroisse Saint-Roch.
      Nom, qualité: (M.) Levasseur, Jean Baptiste.
      Profession: charron, Paris.
      Domicile: Paris (Paris) paroisse Saint-Sauveur
    - Quittance, mainlevée., 10 février 1761; MC/ET/XXI/420
      Nom, qualité: (M.) Baudin, Pierre Nicolas.
      Profession: tonnellier (maître), Paris.
      Nom, qualité: (M.) Lefevre, Mathieu.
      Profession: layetier (maître), Paris.
      Nom, qualité: (M.) Herbet, Martin.
      Profession: tonnelier, menuisier.
      Domicile: Enghien-les-Bains (Val-d'Oise)
      quittance; mainlevée
    - Mainlevée., 14 février 1761; MC/ET/XXI/420
      Nom, qualité: (M.) Taillepied, Jean Baptiste (écuyer).
      Profession: receveur general des finances, Auch (Gers).
      Nom, qualité: (M.) Bareme
    - Acte de décès, dépôt., 20 février 1761; MC/ET/XXI/420
      Nom, qualité: (Mme ou Mlle) Bonneau, Jeanne Therese.
      Nom, qualité: (M.) Lacore de, Charles Etienne.
      Profession: marechal des logis de la maison du roi, Paris
    - Succession, partage., 20 février 1761; MC/ET/XXI/420
      Nom, qualité: (M.) Halle, Jacques.
      Profession: journalier, Paris, Montmartre.
    - Quittance., 20 février 1761; MC/ET/XXI/420
      Nom, qualité: (Mme ou Mlle) Renaud, Marie Louise.
      Nom, qualité: (M.) Bernard, Jean.
      Nom, qualité: (M.) Renaud, Edme.
      Profession: charcutier, Paris.
      Domicile: Montmartre (Paris) paroisse Saint-Jean.
      Relations: frère de l'intervenant 1
    - Apprentissage, métier mercier., 24 février 1761; MC/ET/XXI/420
      Nom, qualité: (M.) Le Campion, Pierre.
      Nom, qualité: (M.) Le Campion, Jean.
      Profession: mercier (me-md), Paris.
    - Apprentissage, métier tonnelier., 25 février 1761; MC/ET/XXI/420
      Nom, qualité: (M.) Talvard, Denis.
      Relations: neveu de l'intervenant 2.
      Nom, qualité: (M.) Gautier, Jean Abraham.
      Profession: cordonnier (cpn).
      Nom, qualité: (M.) Vie, Francois.
      Profession: tonnelier (maître), Paris.
    - Succession, notoriété., 25 février 1761; MC/ET/XXI/420
      Nom, qualité: (Mme ou Mlle) Louseau, Marie Jeanne.
      Nom, qualité: (M.) Dufour, Jean Pierre.
      Profession: greffier des batiments
    - Procuration rente publique, dépôt., 27 février 1761; MC/ET/XXI/420
      Nom, qualité: (Mme ou Mlle) Lamothe, Marie Catherine.
      Domicile: Metz (Moselle).
      Nom, qualité: (Mme ou Mlle) Lamothe, Louise.
      Nom, qualité: (Mme ou Mlle) Lamothe, Marie Felix.
      Nom, qualité: (M.) Charpentier de Champigny, Jean Francois.
      Profession: officier chez le roi, Paris.
    - Procuration rente publique, procuration acte., 27 février 1761; MC/ET/XXI/420
      Nom, qualité: (M.) Gaumont, Jean Charles.
      Domicile: Montereau-Faut-Yonne (Seine-et-Marne).
    - Tutelle, compte., 1er mars 1761; MC/ET/XXI/420
      Nom, qualité: (Mme ou Mlle) Delacroix, Catherine.
      Domicile: Gennevilliers (Hauts-de-Seine).
      Relations: veuve de l'intervenant 2, tutrice de l'intervenant 3.
      Nom, qualité: (M.) Nicolle, Jacques.
      Nom, qualité: (Mme ou Mlle) Nicolle, Marie Anne.
      Domicile: Gennevilliers (Hauts-de-Seine)
      compte de tutelle
    - Succession, notoriété., 2 mars 1761; MC/ET/XXI/420
      Nom, qualité: (M.) Duboyer, Claude.
      Domicile: Chalons-sur-Marne (Marne)
    - Rente, transport., 2 mars 1761; MC/ET/XXI/420
      Nom, qualité: (M.) Pericard, Henri Jerome.
      Profession: conseiller à la chambre des comptes, Paris.
      Profession: intendant justice police finance, Montauban (Tarn-et-Garonne).
      Domicile: Montauban (Tarn-et-Garonne).
      Relations: beau-frère de l'intervenant 1
    - Succession, partage., 2 mars 1761; MC/ET/XXI/420
      Profession: marechal des logis du roi, Paris.
      Relations: époux de l'intervenant 2, frère de l'intervenant 3.
      Profession: intendant de justice police finance, Montauban (Tarn-et-Garonne).
      Domicile: Montauban (Tarn-et-Garonne)
    - Procuration rente publique, dépôt., 5 mars 1761; MC/ET/XXI/420
      Nom, qualité: (Mme ou Mlle) Delavala, Catherine.
      Domicile: Lyon (Rhône).
      Nom, qualité: (M.) Fauclieres, Jean.
      Profession: secrétaire prive, Paris.
      Nom, qualité: (M.) Courten de (comte).
      Profession: lieutenant general d'armee.
    - Bail, maison, Paris (Paris) rue Saint-Marc., 6 mars 1761; MC/ET/XXI/420
      Nom, qualité: (Mme ou Mlle) Cuissin, Marie Francoise.
      Domicile: Paris (Paris) paroisse Saint-Paul.
      Nom, qualité: (M.) Desfontaines, Pierre.
      Profession: inspecteur des domaines, Troyes (Aube).
      Nom, qualité: (Mme ou Mlle) Fouquet, Jeanne.
      Nom, qualité: (M.) Thoreau de, Jacques (seigneur, Halleraye (la)), Halleraye (la).
    - Succession, renonciation., 7 mars 1761; MC/ET/XXI/420
      Nom, qualité: (Mme ou Mlle) Dumeige, Louise.
      Domicile: Quesnoy-sur-Airaines (Somme).
      Nom, qualité: (M.) Vincheneux, Jerome.
      Domicile: Quesnoy-sur-Airaines (Somme)
    - Procuration rente publique, dépôt., 9 mars 1761; MC/ET/XXI/420
      Nom, qualité: (M.) Grandjean, Francois Antoine.
      Profession: licencie en droit, Paris.
      Nom, qualité: (M.) Doisy, Antoine (bourgeois, Paris), Paris.
    - Inventaire après décès., 10 mars 1761; MC/ET/XXI/420
      Nom, qualité: (M.) Fontaine, Claude.
      Domicile: Paris (Paris) Par. Notre-Dame-de-Bonne-Nouvelle
      inventaire après décès
    - Bail, maison, Paris (Paris) rue des Martyrs., 13 mars 1761; MC/ET/XXI/420
      Nom, qualité: (M.) Bevallet, Claude Antoine.
      Profession: menuisier (maître), Paris, Montmartre.
      Nom, qualité: (M.) Lefevre, Sylvestre (bourgeois, Senlis), Senlis (Oise).
    - Inventaire après décès., 13 mars 1761; MC/ET/XXI/420
      Nom, qualité: (Mme ou Mlle) Retrou, Marguerite.
    - Succession, renonciation., 13 mars 1761; MC/ET/XXI/420
      Profession: greffier des batiments, Paris.
      Relations: époux de l'intervenant 2.
      Nom, qualité: (Mme ou Mlle) Louzeau, Marie Jeanne.
    - Vente, terre, Erches (Somme)., 17 mars 1761; MC/ET/XXI/420
      Nom, qualité: (M.) Boucot, Michel.
      Nom, qualité: (Mme ou Mlle) Lefebvre, Marguerite.
      Domicile: Erches (Somme).
      Profession: laboureur, Erches (Somme).
      Domicile: Erches (Somme)
    - Inventaire après décès., 21 mars 1761; MC/ET/XXI/420
      Nom, qualité: (Mme ou Mlle) Riou, Marie Anne.
      Nom, qualité: (M.) Conty, Martin Germain.
      Profession: boulanger (me-md), Paris.
    - Mariage., 21 mars 1761; MC/ET/XXI/420
      Nom, qualité: (M.) Faussard, Jean George.
      Profession: paveur (cpn), Paris.
      Domicile: Paris (Paris) paroisse Saint-Eustache,grange-Bateliere.
      Nom, qualité: (M.) Faussard, Jean Barthelemy.
      Nom, qualité: (Mme ou Mlle) Mousau, Anne Genevieve.
      Domicile: Paris (Paris).
      Nom, qualité: (M.) Riblet, Jean Baptiste.
      Profession: charpentier (cpn)
    - Succession, désistement., 26 mars 1761; MC/ET/XXI/420
      Nom, qualité: (Mme ou Mlle) Fagand, Marthe Madeleine.
      Nom, qualité: (M.) Segonzac de, Barthelemy.
      Profession: procureur general de la cour des monnaies
    - Procuration rente publique, dépôt., 27 mars 1761; MC/ET/XXI/420
      Nom, qualité: (M.) Aubry, Louis Denis.
      Profession: inspecteur des manufactures, Tours (Indre-et-Loire).
      Nom, qualité: (Mme ou Mlle) Milson, Louise Therese.
      Domicile: Chalons-sur-Marne (Marne).
      Nom, qualité: (M.) Baillat, Jean Baptiste (bourgeois, Chalons), Chalons.
      Intervenant 4, en première partie:
      Nom, qualité: (Mme ou Mlle) Vasinhac de, Claude Eleonore.
      Domicile: Mauvage (Meuse).
      Relations: veuve de l'intervenant 5.
      Intervenant 5, indirect:
      Nom, qualité: (M.) Monteval de, Charles Gabriel.
      Profession: brigadier d'armee.
      Intervenant 6, en deuxième partie:
      Profession: contrôleur des rentes, Paris.